【裁判字號】    99,訴,1987
【裁判日期】    990913
【裁判案由】    搶奪等
【裁判全文】
臺灣臺中地方法院刑事判決              99年度訴字第1987號
公  訴  人  臺灣臺中地方法院檢察署檢察官
被      告  甲○○
上列被告因搶奪等案件，經檢察官提起公訴（99年度偵字第1320
2 號），被告於本院準備程序中就被訴之事實為有罪之陳述，經
本院合議庭裁定由受命法官獨任進行簡式審判程序審理，判決如
下：
    主      文
甲○○意圖為自己不法之所有，而搶奪他人之動產，處有期徒刑
陸月。又意圖為自己不法之所有，而搶奪他人之動產，處有期徒
刑柒月。應執行有期徒刑壹年。緩刑年。
    事實及理由
壹、程序方面
    按刑事訴訟法第273 條之1第1項規定：除被告所犯為死刑、
    無期徒刑、最輕本刑為3 年以上有期徒刑之罪或高等法院管
    轄第一審案件者外，於審判期日前之程序進行中，被告先就
    被訴事實為有罪之陳述時，審判長得告知被告簡式審判程序
    之旨，並聽取當事人、代理人、辯護人及輔佐人之意見後，
    裁定進行簡式審判程序。查本案被告甲○○被訴搶奪等案件
    ，非前開不得進行簡式審判程序之案件，經被告於本院行準
    備程序時就被訴之事實為有罪之陳述，且經本院告知被告簡
    式審判程序之旨，聽取被告及檢察官之意見後，爰依刑事訴
    訟法第273條之1第1項規定裁定改依簡式審判程序審判之，
    先予敘明。
貳、實體方面
一、犯罪事實：
（一）甲○○於民國99年5 月13日晚間8 時許，基於意圖為自己
      不法所有之犯意，騎乘未懸掛車牌之銀色重型機車1 輛（
      原車牌號碼為HG8-999 號），行經臺中市北屯區庄內巷與
      后庄七街口時，因疏未注意車前狀況，不慎追撞前方丙○○所騎乘之機車，其於下車察看時，見丙○○將其所有內
      含新臺幣（下同）550元、老花眼鏡1支、繳費收據等物之
      手提包1 只懸掛在機車腳踏板處，竟意圖為自己不法之所
      有，基於搶奪之犯意，趁丙○○不備，徒手搶奪該手提包
      ，得手後隨即騎車逃逸，款項花用殆盡，皮包及其餘物品
      則隨意丟棄。復意圖為自己不法之所有，另行基於搶奪之
      犯意，於99年5月17日下午4時57分許，甲○○騎乘前開未
      懸掛車牌之機車，行經臺中市○○區○○路3段766號前時
      ，見乙○○騎乘機車行駛在前方，且其右側背有皮包1 只
      ，即騎車靠近乙○○右後方，趁其不備，徒手搶奪乙○○
      其所有內含身份證2張、健保卡1張、存摺8本、信用卡4
      張、金融卡6張、印章3個、玉墜1個、筆記本1本、現金3
      萬6,000元之皮包1只，且於搶奪該皮包之際，明知有使乙○○跌倒受傷之危險，另行基於傷害之犯意，因徒手用力
      奪取該皮包，致使乙○○跌倒，因而受有右鎖骨骨折、右
      第2、3、4、5肋骨骨折等傷害，甲○○於得手後，隨即騎
      車逃逸，並將得款花用殆盡，皮包及其餘物品放置在臺中
      市○○區○○路348號10樓之2住處、身分證及健保卡則丟
      置在不詳地點之郵筒內。嗣於99年6月1日下午6時10分許
      ，經警調閱路口監視錄影器後，依法至甲○○上開住處執
      行搜索，並當場扣得乙○○所有之皮包1個、存摺8本、信
      用卡4張、金融卡6張、印章3個、玉墜1個、筆記本1本等
      物。
（二）案經乙○○訴請臺中市警察局第五分局報告臺灣臺中地方
      法院檢察署檢察官偵查起訴。
二、上開犯罪事實，業據被告甲○○於本院準備程序時坦承不諱
    ，核與證人即被害人丙○○於警詢時、證人即告訴人乙○○
    於警詢時及偵查中、目擊證人江宜庭於警詢中證述情節相符
    ，並有臺中市警察局第五分局搜索扣押筆錄、贓物認領保管
    單各1 份、監視器翻拍照片及證物照片42張在卷可稽，足認
    被告之任意性自白均核與事實相符。本案事證明確，被告犯
    行堪以認定，應依法論處。
三、核被告甲○○所為，係犯刑法第325條第1項之搶奪罪、同法
    第277條第1項之傷害罪。被告就前揭被害人乙○○部分所犯
    搶奪與傷害犯行，係一行為觸犯數罪名，屬想像競合，應從
    一重之搶奪罪處斷。且被告就被害人丙○○、乙○○部分所
    犯之2 次搶奪犯行，犯意各別，行為獨立可分，應分論併罰
    。爰審酌被告除於89年間，因賭博案件，經本院判處罰金2,
    000 元外，並無其他前案紀錄，有卷附臺灣高等法院被告前
    案紀錄表可證，素行尚佳，其因不思以正當途徑獲取財物，
    以搶奪之方式，造成他人身體及財物損失，惟均已與被害人
    丙○○、乙○○達成和解，此有調解成立之調解結果報告書
    2份、臺灣臺中地方法院調解程序筆錄2份在卷可稽，暨其犯
    罪之動機、目的、手段，且其犯後已坦承犯行，態度尚可等
    一切情狀，各量處如主文所示之刑，暨定其應執行之刑，以
    資懲儆。又被告前未曾受有期徒刑以上刑之宣告，有臺灣高
    等法院被告前案紀錄表1份在卷可稽，其因一時失慮，偶罹
    刑典，惟事後已坦承犯行，並與被害人丙○○、乙○○調解
    成立，此有調解成立之調解結果報告書2份、臺灣臺中地方
    法院調解程序筆錄2份在卷可稽，深具悔意，經此刑之宣告
    後，應知警惕而無再犯之虞，本院因認暫不執行其刑為當，
    予以宣告緩刑3年，用啟自新。
據上論斷，應依刑事訴訟法第273 條之1第1項、第299條第1項前
段，刑法第第325條第1項、第277條第1項、第55條、第51條第5
款、第74條第1項第1款，刑法施行法第1條之1第1項、第2項前段
，判決如主文。
本件經檢察官丁○○到庭執行職務。
中    華    民    國    99    年    9     月    13    日
                  刑事第四庭  法  官  潘曉玫
以上正本證明與原本無異。
如不服本判決應於收受判決後10日內向本院提出上訴書狀，並應
敘述具體理由；其未敘述上訴理由者，應於上訴期間屆滿後20日
內向本院補提理由書（均須按他造當事人之人數附繕本）「切勿
逕送上級法院」。
告訴人或被害人對於判決如有不服具備理由請求檢察官上訴者，
其上訴期間之計算係以檢察官收受判決正本之日期為準。
                              書記官  張齡方
中    華    民    國    99    年    9     月    13    日
附錄本案論罪科刑法條全文：
中華民國刑法第325條
（普通搶奪罪）
意圖為自己或第三人不法之所有，而搶奪他人之動產者，處 6
月以上 5 年以下有期徒刑。
因而致人於死者，處無期徒刑或 7 年以上有期徒刑，致重傷者
，處 3 年以上 10 年以下有期徒刑。
第 1 項之未遂犯罰之。
中華民國刑法第277條
（普通傷害罪）
傷害人之身體或健康者，處 3 年以下有期徒刑、拘役或 1 千元
以下罰金。
犯前項之罪因而致人於死者，處無期徒刑或 7 年以上有期徒刑
；致重傷者，處 3 年以上 10 年以下有期徒刑。

司法院資訊處製作；財團法人民間司法改革基金會備份。
